【裁判字號】    97,上訴,1117
【裁判日期】    970626
【裁判案由】    違反毒品危害防制條例
【裁判全文】
臺灣高等法院臺中分院刑事判決        97年度上訴字第1117號
上  訴  人
即  被  告  甲○○
上列上訴人因違反毒品危害防制條例案件，不服臺灣臺中地方法
院97年度訴字第751號中華民國97年3月28日第一審判決（起訴案
號：臺灣臺中地方法院檢察署97年度毒偵字第392號），提起上
訴，本院判決如下：
    主  文
上訴駁回。
    事實及理由
一、本案經本院審理結果，認原審判決認事用法及量刑均無不當
    ，應予維持，並引用原審判決書記載之事實、證據及理由（
    如附件）。
二、上訴人即被告甲○○（下稱被告）於本院坦白承認施用第一
    級毒品海洛因之事實，惟否認有施用第二級毒品甲基安非他
    命之犯行。經查，被告於偵訊及原審均坦白承認有施用第一
    級毒品海洛因及第二級毒品甲基安非他命各一次之事實，且
    被告於九十六年十二月二十七日為警查獲後，經採集其尿液
    送中山醫學大學附設醫院檢驗科藥物檢測中心檢驗結果，確
    呈第二級毒品甲基安非他命及第一級毒品海洛因水解後之嗎
    啡陽性反應，有該中心出具之尿液檢驗報告一份附卷可稽，
    復有被告所有之海洛因二小包（合計淨重九點九七公克，空
    包裝總重一點四六公克）及供其施用第二級毒品所用之吸食
    器一組扣案可資佐證。本件原審判決認定被告係犯毒品危害
    防制條例第十條第一項之施用第一級毒品罪及同條例第十條
    第二項之施用第二級毒品罪，分別量處有期徒刑十月、有期
    徒刑五月，並定應執行刑為有期徒刑一年一月，原審判決對
    於認定被告犯罪之事實已經詳為調查審酌，並說明其認定之
    證據及理由，經核均無違證據及經驗法則，自無不合。另按
    法務部調查局鑑定海洛因時，一般係以傾倒之方式，將包裝
    袋內之海洛因倒出與包裝袋分離而稱重，必要時亦會輔以刮
    杓取袋內粉末，然無論依上述何種方式分離，包裝袋內均會
    有極微量洛因殘留，業經法務部調查局於九十三年三月十九
    日以調科壹字第０九三００一一三０六０號函示在案（見司
    法院編印法官辦理刑事案件參考手冊（一）第三三四頁）。
    本案扣案之海洛因二小包，檢驗結果空包裝總重一點四六公
    克，當指依上述方式將包裝內海洛因與包裝袋分離所得到之
    包裝重，包裝袋內仍會有海洛因殘留。是用以包裝該二包海
    洛因之包裝袋（十六點四四公克），若與其內所包裝之毒品
    析離時，其與該毒品所殘留之毒品難以析離，自應全部視為
    毒品，亦應依毒品危害防制條例第十八條第一項前段之規定
    宣告沒收銷燬，原判決就此部分漏未說明，應由本院予以補
    充敘明。
三、被告上訴意旨略謂；被告並未施用甲基安非他命，又原審認
    被告犯罪後坦認犯行，態度尚佳，依刑法第五十七條第十款
    規定，應據之對被告為從輕之量刑，原審卻宣告應執行有期
    徒刑一年一月，不無過重之嫌云云。
四、按量刑之輕重係屬事實審法院得依職權自由裁量之事項，茍
    已斟酌刑法第五十七條各款所列情狀而未逾法定刑度，即不
    得遽指為違法。且在同一犯罪事實與情節，如別無其他加重
    或減輕之原因，下級審法院量定之刑，亦無過重或失輕之不
    當情形，則上級審法院對下級審法院之職權行使，原則上應
    予尊重（最高法院八十五年度台上字第二四四六號判決參照
    ）。本件被告有施用第一級毒品海洛因及第二級毒品甲基安
    非他命之犯行，本件原審判決於判決理由中已敘明審酌被告
    前因施用毒品犯行，經觀察、勒戒，甚至有期徒刑之執行，
    竟猶不知戒絕，再施用毒品不輟，無視於毒品對於自身健康
    之戕害及國家對於杜絕毒品犯罪之禁令，惡性非輕，惟念其
    犯罪後坦認犯行，態度尚佳等一切情狀，始分別量處有期徒
    刑十月、有期徒刑五月，並定應執行刑為有期徒刑一年一月
    。本院認原審法院就本件被告之量刑，已審酌被告犯罪之情
    況、被告素行及其犯罪後態度等一切情狀，符合刑罰之目的
    ；參酌施用第一級毒品罪之法定刑度為六月以上五年以下有
    期徒刑，施用第二級毒品罪之法定刑度為三年以下有期徒刑
    ，則原審判決之量刑尚無過重情形，本院認為亦無不當之處
    ，被告上訴意旨否認有施用甲基安非他命之犯行及認原判決
    所量處之刑度過重，難予採取。此外，被告在本院並未提出
    其他有利之證據或辯解，其上訴為無理由，應予駁回。
五、據上論斷，應依刑事訴訟法第三百七十三條、第三百六十八
    條，判決如主文。
本案經檢察官乙○○到庭執行職務。
中    華    民    國    97    年    6     月    26    日
            刑事第十一庭  審判長法  官  陳  朱  貴
                                法  官  郭  同  奇
                                法  官  胡  文  傑
上列正本證明與原本無異。
施用第一級毒品部分得上訴；施用第二級毒品部分不得上訴；
如不服本判決應於收受送達後十日內向本院提出上訴書狀，其未
敘述上訴之理由者並得於提起上訴後十日內向本院補提理由書（
均須按他造當事人之人數附繕本）。
                                書記官   蔡  嘉  萍
中    華    民    國    97    年    6    月     26    日


司法院資訊處製作；財團法人民間司法改革基金會備份。
